臺灣彰化地方法院刑事判決　　　　　　　100年度訴字第860號
公　訴　人　臺灣彰化地方法院檢察署檢察官
被　　　告　陳文慶
選任辯護人　張右人律師
上列被告因違反毒品危害防制條例案件，經檢察官提起公訴（10
0 年度偵字第2780號），本院判決如下：
    主  文
陳文慶犯如附表所示之罪，各處如附表主文欄所示之刑。應執行
有期徒刑拾陸年陸月，未扣案之門號0000000000號及
0000000000號行動電話各壹支（各含SIM 卡壹枚），
均沒收之，如全部或一部不能沒收時，均追徵其價額；未扣案之
販賣第一級毒品所得新臺幣陸仟元沒收，如全部或一部不能沒收
時，以其財產抵償之。
    事  實
一、陳文慶前於民國89年間，因施用毒品案件，經本院以89年度
    訴字第1196號判決處有期徒刑8 月、4 月，應執行有期徒刑
    10月確定（第1 案）；復於90年間，因施用毒品案件，經本
    院以92年度訴緝字第25號判決處有期徒刑1 年、8 月，應執
    行有期徒刑1 年6 月確定（第2 案）；於92年間，因偽造文
    書案件，經本院以93年度易字第296 號判決處有期徒刑5 月
    確定（第3 案），上開第2 案、第3 案經本院裁定定其應執
    行刑為有期徒刑1 年10月，再與前開第1 案接續執行，甫於
    95年1 月25日縮刑期滿執行完畢。詎猶不知悔改，明知海洛
    因係毒品危害防制條例所列管之第一級毒品，未經許可，不
    得擅自販賣、轉讓及持有，竟基於販賣第一級毒品海洛因以
    營利之犯意，或基於轉讓第一級毒品之犯意，分別為下列犯
    行：
（一）陳文慶基於販賣第一級毒品海洛因以營利之犯意，於99年
      8 月17日晚間7 時42分許，陳俊嘉以其門號0000000000號
      之行動電話，撥打陳文慶所使用，作為對外販賣毒品聯絡
      工具，門號為0000000000號行動電話聯絡購買第一級毒品
      海洛因事宜，雙方並於電話中談妥交易之地點，陳文慶復
      於同日晚間9 時48分許，以前揭行動電話傳遞簡訊告知確
      定交易之時間、地點。嗣於同日晚間10時18分許，雙方依
      約在彰化縣鹿港鎮○○路○ 段360 巷24號陳文慶住處，由
      陳文慶販賣數量不詳之第一級毒品海洛因1 包予陳俊嘉，
      供其施用，陳俊嘉則給付價金新臺幣（下同）2,000 元予
      陳文慶而完成交易。
（二）陳文慶基於轉讓第一級毒品海洛因之犯意，於99年8 月20
      日下午4 時12分許，以其上開門號為0000000000號行動電
      話傳遞簡訊至陳俊嘉前揭門號0000000000號行動電話，通
      知陳俊嘉前往彰化縣大村鄉○○路150 之5 號3 樓陳文慶
      上開租屋處旁花園，替其購買剪刀，待陳俊嘉於同日下午
      4 時22分許抵達該花園後，陳文慶遂將重量甚微，值約1,
      000 元之第一級毒品海洛因（未逾淨重5 公克）無償提供
      予陳俊嘉施用而轉讓之。
（三）陳文慶基於轉讓第一級毒品海洛因之犯意，於99年8 月23
      日上午6 時27分許，以其上開門號為0000000000號行動電
      話撥打陳俊嘉前揭門號0000000000號行動電話，詢問陳俊
      嘉是否前往彰化縣大村鄉○○路150 之5 號3 樓陳文慶上
      開租屋處，而欲向陳俊嘉借款，因陳俊嘉駛於彰化縣大村
      鄉○○路時，發覺陳文慶駕車於其前方，雙方乃相約在山
      腳路旁某不詳地點，待於同日上午6 時33分許，陳俊嘉抵
      達陳文慶停車處後，陳文慶為博得陳俊嘉之好感，遂將重
      量甚微，值約1,000 元至2,000 元間之第一級毒品海洛因
      （未逾淨重5 公克）無償提供予陳俊嘉施用而轉讓之。
（四）陳文慶基於販賣第一級毒品海洛因以營利之犯意，於99年
      8 月23日下午3 時47分許，陳俊嘉以其門號0000000000號
      之行動電話，撥打陳文慶上開門號為0000000000號行動電
      話聯絡購買第一級毒品海洛因事宜，雙方並於電話中談妥
      交易之地點。嗣於同日下午4 時12分許，雙方依約在彰化
      縣大村鄉○○路150 之5 號3 樓陳文慶租屋處，由陳文慶
      販賣數量不詳之第一級毒品海洛因1 包予陳俊嘉，供其施
      用，陳俊嘉則給付價金2,000 元予陳文慶而完成交易。
（五）陳文慶基於販賣第一級毒品海洛因以營利之犯意，於99年
      10月30日中午12時42分許，陳俊嘉以其門號0000000000號
      之行動電話，撥打陳文慶所使用，作為對外販賣毒品聯絡
      工具，門號為0000000000號行動電話聯絡購買第一級毒品
      海洛因事宜，雙方並於電話中談妥交易之地點。嗣於同日
      中午12時52分許，雙方依約在彰化縣大村鄉○○路150 之
      5 號3 樓陳文慶上開租屋處旁花園，由陳文慶販賣數量不
      詳之第一級毒品海洛因1 包予陳俊嘉，供其施用，陳俊嘉
      則給付價金2,000 元予陳文慶而完成交易。
二、案經彰化縣警察局和美分局報告臺灣彰化地方法院檢察署檢
    察官偵查起訴。
    理  由
壹、證據能力部分
一、按被告以外之人於偵查中向檢察官所為陳述，除顯有不可信
    之情況者外，得為證據，刑事訴訟法第159 條之1 第2 項定
    有明文。偵查中對被告以外之人所為之偵查筆錄，性質上係
    屬傳聞證據，惟現階段刑事訴訟法規定檢察官代表國家偵查
    犯罪、實施公訴，依法其有訊問被告之權，證人且須具結，
    而實務運作時，檢察官偵查中向被告以外之人所取得之陳述
    ，原則上均能遵守法律規定，不致違法取供，其可信度極高
    ，職是，本件證人陳俊嘉於偵查中檢察官以證人身分予以訊
    問，並經依法具結在卷，且無證據顯示檢察官在偵查時有不
    法取供之情形，亦查無證據顯示有顯不可信之情況。是揆諸
    前揭說明，上開證人於偵查中之證述，均具有證據能力。
二、通訊監察之錄音，係利用科技產物取得之證據，與供述證據
    性質不同，是否具備證據能力，端以證據取得是否合法性為
    定，不適用傳聞排除法則。若取得證據之機械性能與操作技
    術無虞，錄音內容之同一性即不成問題，又翻譯者之聽覺及
    語言之理解若不成問題，譯文與錄音之同一性，即無可非議
    。亦即通訊監聽（錄）本質上係搜索扣押之延伸，其取得證
    據之證據能力有無，厥以監聽（錄）之「合法性」作決定，
    如係合法監聽所取得，不生欠缺證據能力問題。此種監聽（
    錄）取得之證據，雖具有「審判外陳述」之外觀，但並不適
    用供述證據之傳聞排除法則。監聽（錄）取得之證據，合法
    取得之證據所須檢驗者，為證據之「同一性」及「真實性」
    。詳言之，監聽（錄）取得之錄音須與監聽內容一致、錄音
    之譯文須與取得之錄音一致，始符合證據「同一性」之要求
    ，又錄音譯文之解讀，須符合原來對話人之意思，始符合證
    據「真實性」之要求，而具備足夠證明力。此種證據因係機
    械操作形成，「同一性」係檢驗機械性能與操作技術，「真
    實性」則係檢驗譯作者之聽寫與理解能力，與傳聞證據之檢
    驗原理，迥不相同（最高法院97年台上字第3872號、3936號
    判決意旨參照）。本件卷附被告陳文慶與陳俊嘉之通訊監察
    譯文（見100 年度偵字第2780號偵卷第41頁至第43頁）係由
    本院核發99年聲監字第000519號、第000828號通訊監察書，
    對被告持有之0000000000號、0000000000號行動電話進行監
    聽，有本院之通訊監察書在卷可憑（見100 年度偵字第2780
    號偵卷第113 頁至第113 頁反、第117 頁至第117 頁反），
    且被告所犯者係販賣第一級毒品罪，該罪最輕本刑為有期徒
    刑5 年以上，合通訊保障及監察法第5 條第1 項第1 款之監
    察要件，因此係合法監聽所得之證據，依上開說明該通訊譯
    文亦有證據能力。
三、次按被告以外之人於審判外之言詞或書面陳述，除法律有規
    定者外，不得作為證據；被告以外之人於審判外之陳述，雖
    不符刑事訴訟法第159 條之1 至同條之4 之規定，而經當事
    人於審判程序同意作為證據，法院審酌該言詞陳述或書面陳
    述作成時之情況，認為適當者，亦得為證據。當事人、代理
    人或辯護人於法院調查證據時，知有刑事訴訟法第159 條第
    1 項不得為證據之情形，而未於言詞辯論終結前聲明異議者
    ，視為有前項之同意，刑事訴訟法第159 條第1 項、第159
    條之5 分別定有明文。查本判決所引用之各項據以認定事實
    之傳聞證據，被告陳文慶、辯護人及公訴人於本院言詞辯論
    終結前，均不爭執而未曾聲明異議，本院審酌該等言詞及書
    面陳述作成時之情況，並無出於任意性或不正取供，或違法
    或不當情事，且客觀上亦無不可信之情況，堪認為適當，揆
    諸前開說明，依法均有證據能力，合先敘明。
貳、實體部分
一、事實欄一（二）、（三）所示轉讓第一級毒品之犯行部分：
    上揭事實欄一（二）、（三）所示之事實，業據被告陳文慶
    於偵查及本院審理時均坦承不諱，核與證人陳俊嘉於偵查、
    審理時之證述俱相符（見100 年度偵字第2780號偵卷第131
    頁至第133 頁、本院卷第144 頁反至第145 頁、第147 頁反
    至第148 頁），而門號0000000000號行動電話1 支（含SIM
    卡1 枚），係被告自承所有，復有附表二編號2 、3 所示之
    通訊監察譯文可資佐證，足認被告任意性自白均核與事實相
    符，此部分事證明確，其上開事實欄一（二）、（三）所示
    轉讓第一級毒品犯行均堪認定，應俱予依法論科。
二、事實欄一（一）、（四）、（五）所示販賣第一級毒品犯行
    部分：
（一）訊據被告固坦承有於事實欄一（一）、（四）、（五）所
      示之時間與證人陳俊嘉通話，及分別有於事實欄一（一）
      、（四）所示之時間、地點，交付第一級毒品海洛因予證
      人陳俊嘉之事實，惟矢口否認有何販賣第一級毒品之犯行
      ，辯稱：伊並未販賣第一級毒品海洛因予證人陳俊嘉，伊
      於事實欄一（一）、（四）所示之時間，雖有交付海洛因
      予證人陳俊嘉，但那是免費請證人陳俊嘉施用的，至於伊
      有無於事實欄一（五）所示之時間、地點與證人陳俊嘉見
      面，伊不記得了云云（見本院卷第79頁至第79頁反、第81
      頁、第152 頁）。經查：
（二）事實欄一（一）、（四）所示之犯行部分
   1. 被告以門號為0000000000號行動電話作為聯絡電話，於99
      年8 月17日晚間、8 月23日下午，分別在彰化縣鹿港鎮○
      ○路○ 段360 巷24號陳文慶住處、彰化縣大村鄉○○路15
      0 之5 號3 樓陳文慶租屋處販賣值同為2,000 元之第一級
      毒品海洛因予證人陳俊嘉等情，業據證人陳俊嘉於偵查中
      證稱：伊於99年8 月17日夜間9 時48分許及99年8 月23日
      下午4 時02分許均有與被告通電話，伊於8 月17日在被告
      住處與被告碰面後，有向被告購買2,000 元至3,000 元之
      海洛因，伊係拿現金跟被告購買，被告有交付1 包海洛因
      予伊；另伊於99年8 月23日下午有到被告3 樓租屋處，向
      被告購買2,000 元之海洛因，伊也是拿現金跟被告購買，
      被告則從皮包拿1 包海洛因給伊等語（見100 年度偵字第
      2780號偵卷第130 頁至第131 頁、第133 頁）；於本院審
      理時復到庭證述：伊於99年8 月17日有在被告住處向其購
      買2,000 元之海洛因，伊係於通話後30分鐘左右到達被告
      住處；又伊於99年8 月23日下午4 時02分與被告通完電話
      約過10分鐘後，有到被告花園租屋處，以現金2,000 元向
      其購買海洛因等語（見本院卷第144 頁至第145 頁、第14
      7 頁反至第148 頁）甚為明灼，核與附表二編號1 、4 所
      示通訊監察譯文之情節相符，而上開通訊監察譯文均係被
      告與證人陳俊嘉之對話內容，復為被告所不否認（見100
      年度偵字第2780號偵卷第209 頁、第211 頁至第212 頁）
      ；參以被告於偵查及本院準備程序時均自承：伊於99年8
      月17日、99年8 月23日下午均有與證人陳俊嘉見面，伊於
      該2 日均有交付海洛因予證人陳俊嘉等語（見100 年度偵
      字第2780號偵卷第209 頁、第212 頁、本院卷第79頁、第
      81頁）；再佐以證人陳俊嘉與被告平日並無恩怨，不因被
      告積欠其工資而故意編造情節誣陷被告乙情，業據證人陳
      俊嘉於本院審理時證述在卷（見本院卷第146 頁），且販
      賣毒品係重罪，乃眾所周知之事，證人陳俊嘉亦應明知於
      此，當無無端杜撰上情入被告於此重罪之理？而其於偵查
      、審判中均經具結，明知若未據實陳述，將會受偽證罪之
      處罰後，就其向被告購買海洛因之經過、金額、地點仍為
      相同之證述，當不致甘冒偽證罪責而虛構上開情節以誣陷
      被告令入囹圄之虞，堪認被告確有於99年8 月17日及99年
      8 月23日，以前揭門號為0000000000號行動電話作為販賣
      毒品之工具，販賣第一級毒品海洛因2,000 元各1 次予證
      人陳俊嘉無訛。
   2. 被告於偵查及本院審理時雖辯稱：伊於99年8 月17日及8
      月23日下午，均係將海洛因摻在香菸內，免費提供予證人
      陳俊嘉施用，伊並沒有販賣云云（見本院卷第79頁、第15
      1 頁至第151 頁反、100 年度偵字第2780號偵卷第209 頁
      、第212 頁）。然被告於100 年5 月3 日上午11時21分許
      檢察官訊問時先供稱：伊不認識綽號「阿嘉」之陳俊嘉等
      語（見100 年度偵字第2780號偵卷第177 頁）；於100 年
      5 月3 日下午1 時47分許檢察官訊問時改供承：伊認識陳
      俊嘉，伊有看過陳俊嘉施用甲基安非他命，但伊不知道他
      有沒有再施用海洛因等語（見100 年度偵字第2780號偵卷
      第179 頁）；於100 年5 月6 日警詢時復陳稱：99年8 月
      17日之通訊監察譯文係伊請證人陳俊嘉幫伊修理堆高機，
      而99年8 月23日下午4 時02分許之通訊監察譯文係證人陳
      俊嘉要跟伊索取甲基安非他命，但伊當時未給他等語（見
      100 年度偵字第2780號偵卷第192 頁反、第195 頁反）；
      於100 年6 月8 日偵查中則自承：伊於99年8 月17日及99
      年8 月23日下午分別有將海洛因摻入香菸內，免費提供予
      證人陳俊嘉施用等語（見100 年度偵字第2780號偵卷第20
      9 頁、第212 頁），前後供述不一，其上開所辯，是否屬
      實，已非無疑。反觀證人陳俊嘉於偵查及本院審理時均明
      確證稱有於99年8 月17日及99年8 月23日下午，分別以現
      金2,000 元之價金向被告購買海洛因乙情，業如上述；而
      海洛因毒品價格不斐，自客觀以言，被告與證人陳俊嘉非
      屬至親，倘無利可圖，被告應無甘冒被查緝法辦重刑之危
      險，即平白無端提供海洛因予證人陳俊嘉施用之理，此復
      與被告於事實欄一（二）、（三）所示之時、地，因證人
      陳俊嘉替其購買剪刀，及為博得證人陳俊嘉之好感以便向
      其借款，而無償提供海洛因供其施用之情有異；況被告於
      99年8 月23日欲向證人陳俊嘉借款乙節，業據被告於偵查
      中供稱在卷（見100 年度偵字第2780號偵卷第211 頁），
      則被告於缺錢之情況下，既已於99年8 月23日上午6 時33
      分許，無償提供海洛因供證人陳俊嘉施用，衡情當無於同
      日下午再無償提供海洛因予證人陳俊嘉之可能？復佐以證
      人陳俊嘉當知販賣毒品與轉讓毒品之罪刑差距極大，其於
      偵查及本院審理時，均能明確區別被告轉讓第一級毒品及
      販賣第一級毒品之犯行，而非故意虛構情節以誣陷被告，
      則證人陳俊嘉於偵查及本院審理時之證詞，較被告於偵查
      及本院審理時之供述，應認證人陳俊嘉之證述為真實可信
      ，被告前揭所辯，顯係事後卸責之詞，殊不足採。
（三）事實欄一（五）所示之犯行部分
   1. 被告以門號為0000000000號行動電話作為聯絡電話，於99
      年10月30日，在彰化縣大村鄉○○路150 之5 號3 樓被告
      上開租屋處旁花園，販賣值為2,000 元之第一級毒品海洛
      因予證人陳俊嘉，並收取價金2,000 元等情，業據證人陳
      俊嘉於偵查中證稱：伊於99年10月30日有在被告之花園，
      向其購買2,000 元之海洛因等語（見100 年度偵字第2780
      號偵卷第134 頁）；於本院審理時復到庭證述：伊於99年
      10月30日有與被告通電話，該次伊有向被告購買2,000 元
      之海洛因，伊於與被告通完電話約10分鐘到被告之花園，
      伊有給付金錢給被告等語（見本院卷第145 頁反至第146
      頁、第148 頁）甚為明灼，核與附表二編號5 所示通訊監
      察譯文之情節相符，而上開通訊監察譯文係被告與證人陳
      俊嘉之對話內容，復為被告所不否認（見100 年度偵字第
      2780號偵卷第212 頁），再佐以證人陳俊嘉與被告平日並
      無恩怨，不因被告積欠其工資而故意編造情節誣陷被告乙
      情，業據證人陳俊嘉於本院審理時證述在卷（見本院卷第
      146 頁），且販賣毒品係重罪，乃眾所周知之事，證人陳
      俊嘉亦應明知於此，當無無端杜撰上情入被告於此重罪之
      理？而其於偵查、審判中均經具結，明知若未據實陳述，
      將會受偽證罪之處罰後，就其向被告購買海洛因之經過、
      金額、地點仍為相同之證述，當不致甘冒偽證罪責而虛構
      上開情節以誣陷被告令入囹圄之虞，堪認被告確有於99年
      10月30日，以前揭門號為0000000000號行動電話作為販賣
      毒品之工具，販賣第一級毒品海洛因2,000 元予證人陳俊
      嘉無訛。
   2. 被告於偵查及本院審理時雖辯稱：伊於99年10月30日並未
      與證人陳俊嘉見面，伊記得伊當天晚上才有回到花園，證
      人陳俊嘉沒有過來，伊忘記當天有無與證人陳俊嘉見面，
      也忘記有無交付海洛因予證人陳俊嘉云云（見本院卷第16
      頁、第132 頁反、100 年度偵字第2780號偵卷第212 頁）
      ，然證人陳俊嘉於偵查及本院審理時均明確證稱有於100
      年10月30日與被告依約在被告之花園見面，其於上開時、
      地確向被告購買海洛因乙情，業如上述；又觀諸上開100
      年10月30日被告與證人陳俊嘉之通訊監察譯文，係由證人
      陳俊嘉撥打被告上開行動電話以為聯繫，被告並於通話中
      與證人陳俊嘉相約交易地點，是果雙方於約定之時間、地
      點未能相遇，衡情當會另以電話聯繫瞭解緣由，或由一方
      主動告知無法見面或拒絕見面為是。再證人陳俊嘉於偵查
      中證述：99年10月30日當天，有陌生人士在被告花園出沒
      ，因被告係通緝犯，乃質疑為伊所密報，並指責伊，因此
      伊於當日晚間7 時07分許有傳簡訊予被告等語（見100 年
      度偵字第2780號偵卷第134 頁），且有卷附證人陳俊嘉（
      即0000000000號行動電話持有者）於99年10月30日夜間7
      時07分傳予被告陳文慶（即0000 000000 號行動電話持有
      者）之簡訊內容：「（大）今天你講的這些話，讓我看清
      一個認世（應係「認識」之誤）二十幾年的朋友，不知道
      是否跟我借錢有關，才跟你說，我作人（應係「做人」之
      誤）只是有些話，沒想就會直接說出來，不知道事情的嚴
      重信（應係「嚴重性」之誤），我也不之道（應係「知道
      」之誤）把我看成伸麼（應係「什麼」之誤）樣子的人，
      我從來沒有害過別人，想了很久不知道今天（大）你會這
      樣說這些事情…< 想不透？只要你自己行的正，那怕半夜
      人敲門，做那種事以後一定會報應到子孫的身上，所以千
      萬不要做那種事，願與你共勉之」等語（見100 年度偵字
      第2780號偵卷第43頁）在卷可查，益徵被告確有於100 年
      10月30日與證人陳俊嘉見面，否則證人陳俊嘉於上開簡訊
      中，焉會提及被告與證人陳俊嘉當日之談話內容？足見被
      告上開所辯與客觀之通訊監察譯文、通聯紀錄不符，亦與
      常情相悖，自無可採。是被告上開所辯，顯係事後卸責之
      詞，殊無可採。
（四）邇來政府為杜絕毒品氾濫，毒害人民甚深，再三宣導教民
      眾遠離毒品、媒體之報導既深且廣，對於毒品之禁絕，應
      為民眾所熟悉。又政府對於查緝施用、轉讓及販賣毒品無
      不嚴格執行，且販賣第一級毒品罪更係重罪，設若無利可
      圖，衡情一般持有毒品者，當不致輕易將持有毒品交付他
      人。況第一級毒品海洛因價格不貲、物稀價昂，且販賣毒
      品係違法行為，非可公然為之，亦無公定之價格，不論任
      何包裝，均可任意分裝增減分量，每次買賣價量，亦可能
      隨時依雙方間之關係深淺、資力、需求量及對行情之認知
      、來源是否充裕、查緝是否嚴緊，購買者被查獲時供述購
      買對象之可能性風險之評估等，因而異其標準，並隨時機
      動調整，非可一概而論，是販賣之利得，除經坦承犯行或
      價量俱臻明確外，委難查得實情，販賣之人從價差或量差
      中牟利方式雖異，其意圖營利之非法販賣行為則一，茍無
      任何利益可圖，被告實無甘冒風險，在與證人陳俊嘉並非
      至親之下，將毒品無償交付，是被告辯稱其未販賣海洛因
      予證人陳俊嘉，實不足採信。從而，被告就事實欄一（一
      ）、（四）、（五）部分應有從中賺取差額利潤以牟利之
      意圖，應堪認定。
（五）綜上所述，被告此部分所涉販賣第一級毒品海洛因之3 次
      犯行，均事證明確，所辯核均屬事後卸責之詞，不足採信
      ，其犯行均堪認定，應俱予依法論科。
三、核被告陳文慶就事實欄一（一）、（四）、（五）所為，均
    係犯毒品危害防制條例第4 條第1 項販賣第一級毒品罪；就
    事實欄一（二）、（三）所為，均係犯同條例第8 條第1 項
    轉讓第一級毒品罪。被告各次因供販賣、轉讓而持有海洛因
    之低度行為，均各為其販賣、轉讓之高度行為所吸收，均不
    另論罪。被告上開3 次販賣第一級毒品罪、2 次轉讓第一級
    毒品罪，犯意各別，行為互殊，應予分論併罰。又被告有如
    事實欄一所示之前案紀錄，甫於95年1 月25日縮刑期滿執行
    完畢，此有臺灣高等法院被告前案紀錄表在卷可查，其於受
    有期徒刑執行完畢後，5 年內故意再犯本件有期徒刑以上之
    5 罪，均為累犯，應各依刑法第47條第1 項之規定，加重其
    刑（販賣第一級毒品犯行部分，法定本刑為死刑、無期徒刑
    部分依法不得加重）。復按修正後毒品危害防制條例第17條
    第2 項規定：「犯第4 條至第8 條之罪於偵查及審判中均自
    白者，減輕其刑」，係指偵查及審判中均有自白犯罪而言，
    故僅須被告於偵、審中均曾經自白，即得認有該條項之適用
    ，不以始終承認為必要，所稱偵查中之自白，包含向有偵查
    犯罪職權之司法警察（官）自白，以及偵查中檢察官向法院
    聲請羈押，於法官訊問時所為之自白。又自白乃對自己之犯
    罪事實全部或主要部分為肯定供述之謂，且非以其係有罪之
    肯定為必要，縱時日、處所、行為態樣等非構成犯罪事實之
    要素略有不符，或另有阻卻違法、阻卻責任事由存在之主張
    ，亦不影響其為自白，最高法院99年度臺上字第4962號、99
    年度臺上字第5731號判決可資參照。查被告曾無償提供第一
    級毒品海洛因供證人陳俊嘉施用，次數是1 次或2 次乙節，
    業據被告於偵查中供承在卷（見100 年度偵字第2780號偵卷
    第209 頁），其於本院審理時就事實欄一（二）、（三）所
    示之轉讓第一級毒品犯行復坦承不諱（見本院卷第151 頁、
    第153 頁），是被告就事實欄一（二）、（三）所示轉讓第
    一級毒品犯行，於偵查及本院審理中均自白犯罪，應俱依毒
    品危害防制條例第17條第2 項之規定減輕其刑，並分別依法
    先加而後減之。再本件並無證據足認被告就事實欄一（二）
    、（三）所示轉讓第一級毒品海洛因之數量達加重刑度之一
    定數量5 公克，應為有利被告之認定，爰不依毒品危害防制
    條例第8 條第6 項規定加重其刑。另被告藉販賣第一級毒品
    海洛因圖利，所為罪質及惡性固非輕微，然販賣第一級毒品
    罪法定本刑為死刑或無期徒刑之罪，刑責甚重，被告販賣第
    一級毒品之實際利得不高，交易金額僅各為2,000 元，且其
    非販賣毒品之上游大盤，與其他販毒集團，大量大規模販毒
    給不特定之多數人施用，牟得龐大厚利等情形相較，被告之
    行為危害社會程度顯有差異，而屬輕微，故被告上開事實欄
    一（一）、（四）、（五）所示之販賣第一級毒品犯行如逕
    予宣告最低本刑無期徒刑，顯屬過重，失之過苛，情輕法重
    ，且無從依其販毒情節輕重施以不同程度之懲處，未免失其
    立法之本旨，核本件犯罪情狀，尚堪憫恕，爰就上開販賣第
    一級毒品3 次犯行部分，俱依刑法第59條規定酌予減輕其刑
    ，再依法先加重再減輕之。爰審酌被告正值壯年，不思以正
    途取財，明知海洛因經公告列為第一級毒品，竟仍販賣海洛
    因供人施用以牟利，並無償提供海洛因供人施用，戕害他人
    人身至深且鉅，危害社會風氣，助長毒品氾濫，足以衍生其
    他犯罪，危害我國社會治安，並於犯後就販賣第一級毒品海
    洛因犯行飾詞狡辯，毫無悔意，犯後態度非佳，惟念及被告
    販賣之毒品數量非鉅，獲利非豐，犯罪所生危害仍屬輕微，
    及其犯罪動機、手段等一切情狀，分別量處如主文所示之刑
    ，並定其應執行之刑，以示懲儆。
四、門號為0000000000號行動電話1 支（含SIM 卡1 枚），為他
    人贈與予被告，屬被告所有，業據其於本院審理時供陳在卷
    （見本院卷第150 頁反），係供其聯絡本案事實欄一（一）
    、（四）所示販賣第一級毒品，及事實欄一（二）、（三）
    所示轉讓第一級毒品所用；門號為0000000000號行動電話1
    支（含SIM 卡1 枚），為被告所有，業據其於本院審理時供
    陳在卷（見本院卷第150 頁反），係供其聯絡本案事實欄一
    （五）所示販賣第一級毒品所用，雖均未扣案，惟無積極證
    據證明業已滅失，應分別於被告所犯如事實欄（一）至（五
    ）所示各該罪刑項下，依毒品危害防制條例第19條第1 項之
    規定宣告沒收，如全部或一部不能沒收時，追徵其價額。又
    被告就事實欄一（一）、（四）、（五）所示販賣第一級毒
    品取得之交易價金合計6,000 元（各為2,000 元），雖未扣
    案，惟係被告販賣第一級毒品所得之財物，應俱依毒品危害
    防制條例19條第1 項規定，於各該罪刑項下宣告沒收，如全
    部或一部不能沒收時，以其財產抵償之。
據上論斷，應依刑事訴訟法第299 條第1 項前段，毒品危害防制
條例第4 條第1 項、第8 條第1 項、第17條第2 項、第19條第1
項，刑法第11條、第47條第1 項、第59條、第51條第5 款，判決
如主文。
本案經檢察官黃顗雯到庭執行職務。
中    華    民    國   100    年    11    月    10    日
                  刑事第三庭    審判長法  官  洪志賢
                                      法  官  張鶴齡
                                      法  官  簡佩珺
以上正本證明與原本無異。
如不服本判決應於收受判決後10日內向本院提出上訴書狀，並應
敘述具體理由；其未敘述上訴理由者，應於上訴期間屆滿後20日
內向本院補提理由書(均須按他造當事人之人數附繕本)「切勿逕
送上級法院」。
中    華    民    國   100    年    11    月    10    日
                                      書記官  王惠嬌
附錄犯罪科刑法條：
毒品危害防制條例第4條
製造、運輸、販賣第一級毒品者，處死刑或無期徒刑；處無期徒
刑者，得併科新臺幣2 千萬元以下罰金。
製造、運輸、販賣第二級毒品者，處無期徒刑或7 年以上有期徒
刑，得併科新臺幣1 千萬元以下罰金。
製造、運輸、販賣第三級毒品者，處5 年以上有期徒刑，得併科
新臺幣7 百萬元以下罰金。
製造、運輸、販賣第四級毒品者，處3 年以上10年以下有期徒刑
，得併科新臺幣3 百萬元以下罰金。
製造、運輸、販賣專供製造或施用毒品之器具者，處1 年以上7
年以下有期徒刑，得併科新臺幣1 百萬元以下罰金。
前五項之未遂犯罰之。
毒品危害防制條例第8條
轉讓第一級毒品者，處1 年以上7 年以下有期徒刑，得併科新臺
幣1 百萬元以下罰金。
轉讓第二級毒品者，處6 月以上5 年以下有期徒刑，得併科新臺
幣70萬元以下罰金。
轉讓第三級毒品者，處3 年以下有期徒刑，得併科新臺幣30萬元
以下罰金。
轉讓第四級毒品者，處1 年以下有期徒刑，得併科新臺幣10萬元
以下罰金。
前四項之未遂犯罰之。
轉讓毒品達一定數量者，加重其刑至二分之一，其標準由行政院
定之。
 附表一
┌──┬─────┬───────────────────┐
│編號│ 犯罪事實 │主    文                              │
├──┼─────┼───────────────────┤
│ 1  │如事實欄一│陳文慶販賣第一級毒品，累犯，處有期徒刑│
│    │（一）所示│拾伍年肆月，未扣案之門號0000000│
│    │之事實    │五八二號行動電話壹支（含SIM 卡壹枚），│
│    │          │沒收之，如全部或一部不能沒收時，追徵其│
│    │          │價額；未扣案之販賣第一級毒品所得新臺幣│
│    │          │貳仟元沒收，如全部或一部不能沒收時，以│
│    │          │其財產抵償之。                        │
├──┼─────┼───────────────────┤
│ 2  │如事實欄一│陳文慶轉讓第一級毒品，累犯，處有期徒刑│
│    │（二）所示│柒月，未扣案之門號0000000000│
│    │之事實    │號行動電話壹支（含SIM 卡壹枚），沒收之│
│    │          │，如全部或一部不能沒收時，追徵其價額。│
├──┼─────┼───────────────────┤
│ 3  │如事實欄一│陳文慶轉讓第一級毒品，累犯，處有期徒刑│
│    │（三）所示│柒月，未扣案之門號0000000000│
│    │之事實    │號行動電話壹支（含SIM 卡壹枚），沒收之│
│    │          │，如全部或一部不能沒收時，追徵其價額。│
├──┼─────┼───────────────────┤
│ 4  │如事實欄一│陳文慶販賣第一級毒品，累犯，處有期徒刑│
│    │（四）所示│拾伍年肆月，未扣案之門號0000000│
│    │之事實    │五八二號行動電話壹支（含SIM 卡壹枚），│
│    │          │沒收之，如全部或一部不能沒收時，追徵其│
│    │          │價額；未扣案之販賣第一級毒品所得新臺幣│
│    │          │貳仟元沒收，如全部或一部不能沒收時，以│
│    │          │其財產抵償之。                        │
├──┼─────┼───────────────────┤
│ 5  │如事實欄一│陳文慶販賣第一級毒品，累犯，處有期徒刑│
│    │（五）所示│拾伍年肆月，未扣案之門號0000000│
│    │之事實    │八三○號行動電話壹支（含SIM 卡壹枚），│
│    │          │沒收之，如全部或一部不能沒收時，追徵其│
│    │          │價額；未扣案之販賣第一級毒品所得新臺幣│
│    │          │貳仟元沒收，如全部或一部不能沒收時，以│
│    │          │其財產抵償之。                        │
└──┴─────┴───────────────────┘
 附表二：通訊監察譯文
┌──┬────┬─────────────────────┬─────┐
│編號│犯罪事實│通訊監察譯文                              │來源出處  │
├──┼────┼─────────────────────┼─────┤
│ 1  │如事實欄│（1）99/08/17，19：42：51，被告陳文慶（下 │100 年度偵│
│    │一（一）│     稱A ，即0000000000號行動電話持有者） │字第2780號│
│    │所示之事│     與證人陳俊嘉（下稱B ，即0000000000號 │偵卷第41頁│
│    │實      │     行動電話持有者）之通話內容：         │          │
│    │        │A ：對。                                  │          │
│    │        │B ：大ㄟ，你甘有要過來？                  │          │
│    │        │A ：有啊，現啊要回去阿。                  │          │
│    │        │B ：喔要回來阿喔，好啦，好。              │          │
│    │        │                                          │          │
│    │        │（2）99/08/17，21：45：14，證人陳俊嘉（下 │          │
│    │        │     稱B ，即0000000000號行動電話持有者） │          │
│    │        │     傳予被告陳文慶（下稱A ，即0000000000 │          │
│    │        │     號行動電話持有者）之簡訊內容：       │          │
│    │        │ 「大，不知事否，你大約幾點會來到花園。」 │          │
│    │        │                                          │          │
│    │        │（3）99/08/17，21：48：01，被告陳文慶（下 │          │
│    │        │     稱A ，即0000000000號行動電話持有者） │          │
│    │        │     傳予證人陳俊嘉（下稱B ，即0000000000 │          │
│    │        │     號 行動電話持有者）之簡訊內容：      │          │
│    │        │ 「你過來我在家裡」                       │          │
├──┼────┼─────────────────────┼─────┤
│ 2  │如事實欄│（1）99/08/20，16：12：01，被告陳文慶（下 │100 年度偵│
│    │一（二）│     稱A ，即0000000000號行動電話持有者） │字第2780號│
│    │所示之事│     傳予證人陳俊嘉（下稱B ，即0000000000 │偵卷第41頁│
│    │實      │     號 行動電話持有者）之簡訊內容：      │反        │
│    │        │ 「喇叭家，我過來花園了」                 │          │
├──┼────┼─────────────────────┼─────┤
│ 3  │如事實欄│（1）99/08/23，06：27：06，被告陳文慶（下 │100 年度偵│
│    │一（三）│     稱A ，即0000000000號行動電話持有者） │字第2780號│
│    │所示之事│     與證人陳俊嘉（下稱B ，即0000000000號 │偵卷第42頁│
│    │實      │     行動電話持有者）之通話內容：         │反        │
│    │        │B ：喂。                                  │          │
│    │        │A ：你還沒到，我先回來頂翻婆一下啦。      │          │
│    │        │B ：我啦，我到啊，你駛賓士嘛。            │          │
│    │        │A ：啊。                                  │          │
│    │        │B：你駛賓士對嘛，喂（以下斷訊）           │          │
│    │        │                                          │          │
│    │        │（2）99/08/23，06：27：39，被告陳文慶（下 │          │
│    │        │     稱A ，即0000000000號行動電話持有者） │          │
│    │        │     與證人陳俊嘉（下稱B ，即0000000000號 │          │
│    │        │     行動電話持有者）之通話內容：         │          │
│    │        │A ：喂。                                  │          │
│    │        │B ：喂，你駛賓士對嗎？                    │          │
│    │        │A：對。                                   │          │
│    │        │B ：我追來啊，我在你後壁而啦，你路邊停一下│          │
│    │        │     。                                   │          │
├──┼────┼─────────────────────┼─────┤
│ 4  │如事實欄│（1）99/08/23，15：47：30，被告陳文慶（下 │100 年度偵│
│    │一（四）│     稱A ，即0000000000號行動電話持有者） │字第2780號│
│    │所示之事│     與證人陳俊嘉（下稱B ，即0000000000號 │偵卷第43頁│
│    │實      │     行動電話持有者）之通話內容：         │          │
│    │        │B ：喂。                                  │          │
│    │        │A ：怎樣。                                │          │
│    │        │B ：沒我年密要到啊，高速ㄟ在塞車啦，我跟你│          │
│    │        │    說一下啦，沒說3 點多要回來，還沒回來。│          │
│    │        │A ：對。                                  │          │
│    │        │B ：好啦，沒事情啦，高速塞車啦。          │          │
│    │        │A：你時有夠囉說呢，真正ㄟ。               │          │
│    │        │                                          │          │
│    │        │（2）99/08/23，16：02：02，被告陳文慶（下 │          │
│    │        │     稱A ，即0000000000號行動電話持有者） │          │
│    │        │     與證人陳俊嘉（下稱B ，即0000000000號 │          │
│    │        │     行動電話持有者）之通話內容：         │          │
│    │        │B ：大ㄟ我在樓下。                        │          │
│    │        │A ：樓下你跟我說要做什麼，你就爬起來就好，│          │
│    │        │    你跟我說要做什麼。                    │          │
│    │        │B ：啊們鎖ㄟ啊。                          │          │
│    │        │A ：你實在有夠機拜呢。                    │          │
├──┼────┼─────────────────────┼─────┤
│ 5  │如事實欄│（1）99/10/30，12：42：37，被告陳文慶（下 │100 年度偵│
│    │一（五）│     稱A ，即0000000000號行動電話持有者） │字第2780號│
│    │所示之事│     與證人陳俊嘉（下稱B ，即0000000000號 │偵卷第43頁│
│    │實      │     行動電話持有者）之通話內容：         │          │
│    │        │B：打要找我啊。                           │          │
│    │        │A ：在花壇，在花園啊啦。                  │          │
│    │        │B：喔，好啦，好啦。                       │          │
└──┴────┴─────────────────────┴─────┘